【裁判字號】    98,訴,773
【裁判日期】    990330
【裁判案由】    貪污等
【裁判全文】
臺灣桃園地方法院刑事判決               98年度訴字第773號
公  訴  人  臺灣桃園地方法院檢察署檢察官
被      告  丁○○
指定辯護人  本院公設辯護人彭詩雯
被      告  丙○○
選任辯護人  蕭俊龍律師
            呂翊丞律師
被      告  乙○○
選任辯護人  邱鎮北律師
            何啟熏律師
            林鈺雄律師
被      告  戊○○
上列被告因貪污等案件，經檢察官提起公訴（98年度偵字第7503
號、98年度偵字第7610號、98年度偵字第15591 號），本院判決
如下：
    主  文
丁○○依據法令從事公務並有調查職務之人員，對於違背職務之
行為，收受賄賂，免刑。未扣案之所得財物新臺幣伍萬元，應追
繳並沒收之，如全部或一部無法追繳時，應以其財產抵償之。又
依據法令從事公務並有調查職務之人員，對於違背職務之行為，
收受賄賂，免刑。扣案之所得財物新臺幣參萬元，沒收之。
丙○○依據法令從事公務並有調查職務之人員，對於違背職務之
行為，收受賄賂，處有期徒刑陸年，褫奪公權肆年，減為有期徒
刑參年，褫奪公權貳年。未扣案之所得財物新臺幣伍萬元，應追
繳並沒收之，如全部或一部無法追繳時，應以其財產抵償之。
乙○○對於依據法令從事公務之人員，關於違背職務之行為，交
付賄賂，處有期徒刑陸月，褫奪公權壹年，減為有期徒刑參月，
褫奪公權壹年。又對於依據法令從事公務之人員，關於違背職務
之行為，交付賄賂，處有期徒刑伍月，褫奪公權壹年。應執行有
期徒刑陸月，褫奪公權壹年。
戊○○公務員洩漏及交付關於中華民國國防以外應秘密之文書，
處有期徒刑拾月。
    事  實
一、丙○○自民國94年2 月21日至5 月9 日間，擔任桃園縣政府
    警察局桃園分局同安派出派出所員警，並自95年9 月間至96
    年3 月間兼任該所總務，負責該所之修繕、相關費用核銷及
    財產保管；丁○○自95年11月間某日起至96年6 月8 日間擔
    任桃園縣政府警察局桃園分局同安派出派出所員警。丙○○
    與丁○○於擔任上開派出所員警期間，均應依警察法第9 條
    、警察勤務條例第11條第2 款規定，依劃分巡邏區（線），
    循指定區（線）巡視，執行檢查、取締、盤詰及其他一般警
    察勤務等事項，且依道路交通管理處罰條例第7 條、第30規
    定，均有舉發取締轄區內工地砂石車等車輛超重、超長、超
    寬、超高、未依規定路線行駛或所載貨物滲漏、飛散或氣味
    惡臭等任務，均為依法令服務於地方自治團體所屬機關並具
    有法定職務權限，而有調查職務之公務員。乙○○為公司登
    記地址為桃園縣桃園市○○○街71號11樓之上磊開發有限公
    司（下稱上磊公司）負責人，因上磊開發有限公司係經營土
    石採取等砂石業務，而於96年1 、2 月間，承包在桃園分局
    同安派出所轄區之桃園市○○路○段214 號「竹城金閣」工
    地（下稱竹城金閣工地）之地下室開挖工程，乙○○為免其
    所僱請進出竹城金閣工地之砂石車，因超重（載）、污損路
    面等違規，而遭員警取締，進而使竹城金閣工地開挖無法順
    利施作，即基於對公務員關於違背職背職務之行為交付賄賂
    之故意，於96年1 月25日某時，在上磊公司設於桃園市○○
    路224 號1 樓之辦公室內，交付新臺幣（下同）50,000元予
    同安派出所警員丁○○，要求丁○○與與該派出所擔任總務
    之丙○○勿前往竹城金閣工地舉發取締砂石車超重、污損路
    面等違規，並請丙○○協助打點所內員警同仁，勿前往竹城
    金閣工地開單取締。丁○○於收受上開賄款後，即於96年1
    月25日下午2 時25分47秒，以其使用之門號0000000000號行
    動電話，撥打丙○○使用之門號0000000000號行動電話，詢
    問丙○○人在何處，得知丙○○係在桃園市○○路與力行路
    口執勤，遂與丙○○約在桃園市○○路與大興西路口見面，
    丁○○隨即於當日下午某時，至桃園市○○路與大興西路口
    ，對丙○○告知上開乙○○之要求後，與丙○○共同基於對
    於違背職務之行為，收受賂賄之犯意聯絡，將裝有上開50,0
    00元賄款之黃色牛皮紙袋交由丙○○收受保管使用。嗣丁○○經同安派出所警員邱致誠於96年2 月5 日下午3 時50 分3
    秒撥打丁○○上開行動電話告知，同所綽號「阿不拉」之員
    警游萬鎮於○○○○路上，發現自竹城金閣工地出來1、20
    部砂石車，有土石飛散之情形，欲前往舉發取締之情形，丁○○除與邱致誠討論應通知丙○○處理外，並即積極於96年
    2 月5 日下午4 時7 分3 秒，以上開行動電話與丙○○聯絡
    ，詢問丙○○關於邱致誠請渠阻止游萬鎮前往竹城金閣工地
    取締之情形，丙○○旋於96年2 月5 日下午4 時10分26秒以
    其使用之上開行動電話與丁○○聲稱已打電話予游萬鎮。
二、乙○○另因向楊風圖承包位於同安派出所轄區之桃園市○○
    路198 號「尊璞麗緻」大樓之地下室（下稱尊璞麗緻工地）
    開挖工程，乙○○為免其所僱請進出竹城工地之砂石車，因
    超重（載）、污損路面等違規，而遭員警取締，進而使尊璞
    麗緻工地開挖無法順利施作，另基於對公務員關於違背職背
    職務之行為交付賄賂之故意，於96年4 月26日下午2 時52分
    59秒後之某時許，在上磊公司設於桃園市○○路224 號1 樓
    之辦公室內交付丁○○30,000元款項，要求其勿於巡邏時前
    往該尊璞麗緻工地舉發取締砂石車超重、污損路面等，並協
    助打點派出所內員警同仁，不前往尊璞麗緻工地開單取締，
    丁○○即基於對違背職務之行為收受賄賂之故意，予以收受
    ，並同意於擔任派出所巡邏、取締勤務期間不予舉發取締乙○○尊璞麗緻工地砂石車交通違規。
三、戊○○係桃園縣政府水務處河川科技士，負責協助河川巡防
    ，並配合執行桃園縣政府各單位聯合稽查取締勤務，為依法
    令服務於地方自治團體所屬機關並具有法定職務權限之公務
    員。戊○○因參與桃園縣政府97年11月份營建廢棄土及土方
    聯合取締小組稽查行動（下稱縣府聯合稽查），而取得「桃
    園縣97年11月份營建廢棄物及土石方聯合取締小組稽查日程
    表」（下稱稽查日程表），得知縣府聯合取締行動地點及日
    期，竟明知上開日程表詳載縣府聯合取締小組行動時間、地
    點，如予洩露將致違規業者設法迴避稽查，而使執行稽查任
    務之行政目的無法遂行，對縣政府執行稽查勤務具有利害關
    係，而屬國防以外應秘密之文書，仍基於洩露及交付中華民
    國國防以外應秘密文書之故意，於97年11月6 日在上磊公司
    將上開稽查日程表交付予乙○○，而使乙○○施工工地所僱
    請之砂石車，均得以事先避開縣府聯合稽查之路線，以免遭
    致查緝。
四、案經丁○○於臺灣桃園地方法院檢察署檢察官96年7 月6 日
    訊問時，經檢察官同意依證人保護法第14條第1 項規定減輕
    或免除其刑（96年度偵字第14303 號卷第213 頁），而於檢
    察官98年7 月20日訊問時，就上開事實欄一、二部分，分別
    自白及自首，並分別於98年4 月22日、98年7 月21日繳交上
    開事實欄二部分所收之賄款20,000元、10,000元予國庫，而
    將上開事實欄二部分所收賄款30,000元，全數繳交國庫。嗣
    再經臺灣桃園地方法院檢察署檢察官於98年3 月24日指揮員
    警搜索上磊公司等處，並約談乙○○後，始循線查知上情。
五、案經桃園縣政府警察局移送暨臺灣桃園地方法院檢察署檢察
    官自動檢舉偵查起訴。
    理  由
一、證據能力部分：
  (一)按被告以外之人於審判外之言詞或書面陳述，除法律有規定
    者外，不得作為證據。被告以外之人於偵查中向檢察官所為
    之陳述，除顯有不可信之情況者外，得為證據。刑事訴訟法
    第159 條第1 項、第159 條之1 第2 項分別定有明文。經查
    ：
    1.本案被告乙○○於偵查中檢察官訊問時具結後所為之陳述
      ，對於其本人以外之其他共同被告而言，屬被告以外之人
      於審判外之陳述，依刑事訴訟法第159 條之1 第2 項規定
      ，除顯有不可信之情況者外，得作為證據，且被告丁○○
      、丙○○、戊○○於本院行準備程序中，均同意被告乙○○於偵查中之供述有證據能力，本院審酌上開共同被告乙○○於偵查中所為陳述，係就自己親身參與及見聞之事而
      為，並無知覺上之瑕疵可予指摘，該等證據之取得應無顯
      不可信之情形，故依刑事訴訟法第159 條之1 第2 項規定
      ，得採為本案之證據。
    2.本案被告丙○○於警詢及偵查中檢察官訊問時具結後所為
      之陳述，對於其本人以外之其他共同被告而言，固屬被告
      以外之人於審判外之陳述，依刑事訴訟法第159 條之1 第
      2 項規定，除顯有不可信之情況者外，得作為證據，且被
      告丁○○、乙○○於本院行準備程序中，均同意被告丙○○於偵查中之供述有證據能力，本院審酌上開共同被告丙○○於偵查中所為陳述，係就自己親身參與及見聞之事而
      為，並無知覺上之瑕疵可予指摘，該等證據之取得應無顯
      不可信之情形，故依刑事訴訟法第159 條之1 第2 項規定
      ，得採為本案之證據。
    3.本案被告丁○○於偵查中檢察官訊問時具結後所為之陳述
      ，對於其本人以外之其他共同被告而言，固屬被告以外之
      人於審判外之陳述，惟丁○○既經於審理中到庭具結證言
      ，被告丙○○、乙○○之詰問權已獲得保障，本院審酌上
      開共同被告丁○○於偵查中所為陳述，係就自己親身參與
      及見聞之事而為，並無知覺上之瑕疵可予指摘，該等證據
      之取得應無顯不可信之情形，故依刑事訴訟法第159 條之
      1 第2 項規定，得採為本案之證據。
  (二)次按，被告以外之人於審判外之陳述，雖不符刑事訴訟法第
    159 條之1 至第159 條之4 之規定，而經當事人於審判程序
    同意作為證據，法院審酌該言詞陳述或書面陳述作成時之情
    況，認為適當者，亦得為證據；當事人、代理人或辯護人於
    法院調查證據時，知有第159 條第1 項不得為證據之情形，
    而未於言詞辯論終結前聲明異議者，視為有前項之同意，刑
    事訴訟法第159 條之5 定有明文。經查，證人邱致誠於警詢
    及偵查中所為陳述，屬被告以外之人於審判外之陳述，依刑
    事訴訟法第159 條第1 項規定，原則上即不得作為證據，惟
    被告丁○○、丙○○、乙○○等於本院行準備程序中，並未
    爭執上開邱致誠供述證據之證據能力問題，迄本院言詞辯論
    終結時，經本法院於審理期日逐一提示邱致誠於警詢及偵查
    中所為陳述並告以要旨後，被告3 人及選任之辯護人就此部
    分證據之證據能力亦未聲明異議，故本院審酌上開邱致誠供
    述於警詢及偵查中所為陳述，係就自己親身參與及見聞之事
    而為，並無知覺上之瑕疵可予指摘，該等證據之取得應無顯
    不可信之情形，故依刑事訴訟法第159 條之5 第2 項規定，
    ，即得採為本案證據。
 (三)卷附之上磊公司於第一銀行帳號000-00-000000 號之存摺內
   頁影本、通訊監查監聽之譯文、桃園縣97年11月份營建廢棄
   物及土石方聯合取締小組稽查日程表等件，非屬供述證據，
   無傳聞法則之適用，與本案待證事實具有關聯性，且無證據
   證明係公務員違法取得之物，均得採為證據。
二、實體部分：
  (一)就上開犯罪事實欄一之部分：
    1.訊據被告丁○○就上開事實欄一之犯行坦承不諱；辯護意
      旨則以：被告丁○○係依證人保護法規定而於偵查中自白
      、自首犯行，請予減輕或免除其刑，資為辯護。
    2.訊據被告乙○○固不否認伊有於上開事實欄一之時地交付
      賄款50,000元予丁○○，惟矢口否認有何違背職務交付賄
      賂之犯行，辯稱：伊行賄的目的是要讓警察不要到竹城金
      閣工地站崗，不是怕警察開罰單，因為罰單是砂石車司機
      要繳的，若警察在工地站崗，砂石車就不敢跑等語。辯護
      意旨則以：砂石車司機不敢動，被告乙○○的工地就無法
      施工，所以被告乙○○不得不出面為砂石車司機解決問題
      ，只好乖乖付錢給丁○○，本件被告乙○○係經營正當合
      法業務，平日工程之進行亦非以交通違規方式運作，則被
      告乙○○交付金錢予轄區警員之行為，是否可評價為警員
      違背執務之對價，不無可疑，而被告乙○○實為丁○○藉
      端勒索財物之被害人等語，為其辯護。
    3.訊據被告丙○○固不否認有於事實欄一所載時地與被告丁○○見面，且有上開事實欄一所述與丁○○通話之情形，
      惟矢口否認有何違背職務收受賄賂之犯行，辯稱，渠96年
      1 月25日並沒有收到丁○○給的50,000元，當時丁○○只
      是巡邏路過，約渠見面聊天說路暢不要那麼辛苦，渠於96
      年2 月5 日也沒打電話給游萬鎮，只是應付丁○○而已等
      語。辯護意旨則以：被告丙○○並不認識乙○○，何以要
      接受乙○○之要求而協助打點所內員警勿前往竹城金閣工
      地開單取締？被告丙○○雖與丁○○於96年1 月25日在桃
      園市○○路、大興西路口聊天，當時尚有員警邵有志在場
      ，且如被告丙○○要自丁○○處收受任何金錢，大可選擇
      隱密無人之處，何以要在大庭廣眾的路口，光天化日且有
      第三人在場時交付？又被告或共犯之自白不得作為有罪判
      決之惟一依據，仍應調查其他必要之證據，以察其是否與
      事實相符。刑事訴訟法第156 條第2 項定有明文。本件檢
      察官起訴被告丙○○涉嫌違反貪污治罪條例第4 條第5 款
      之罪，無非以被告丁○○之陳述為主要論據，然丁○○於
      檢察官偵訊時即稱，伊有配合檢察官指認乙○○、李秀池
      、王宏仕、丙○○等人共犯犯罪，希望檢察官能從輕處理
      （見臺灣桃園地方法院檢察署98年度偵字第7503號卷《下
      稱偵字7503卷》卷二第64頁），而王宏仕業經本院判決並
      無丁○○所指收受賄賂情事，顯見被告丁○○係為求檢察
      官求處輕刑，而為不實指認，丁○○既因尊璞麗緻工地向
      乙○○取得賄款30,000元，而自己花用，顯見丁○○為避
      免行賄之業者追究及掩蓋其獨吞賄款之情事，而謊稱將乙○○交付之50,000元交予被告丙○○，且於繳交賄款予檢
      察官時，竟訛騙檢察官，俟檢察官向乙○○查證後始改稱
      收受30,000元，丁○○實為掩飾其不法犯行而誣指無辜之
      被告丙○○。而由監聽譯文之通話時間可知，丁○○係96
      年2 月5 日下午4 時7 分3 秒打電話予被告丙○○，而被
      告丙○○則於同日下午4 時10分26秒，若扣掉撥號、等候
      接通之時間，被告丙○○如何能於1 分鐘之時間內，擺平
      游萬鎮而令其不前往取締？故被告丙○○實無要求游萬鎮
      不要前往取締一事等語，為其辯護。
    4.經查：
      查被告丙○○自94年2 月21日至5 月9 日間，擔任桃園
        縣政府警察局桃園分局同安派出派出所員警，並自95
        年9 月間至96年3 月間兼任該所總務，負責該所之修繕
        、相關費用核銷及財產保管；被告丁○○自95年11月間
        某日起至96年6 月8 日間擔任桃園縣政府警察局桃園分
        局同安派出派出所員警。丙○○與丁○○於擔任上開派
        出所員警期間，均應依警察法第9 條、警察勤務條例第
        11條第2 款規定，依劃分巡邏區（線），循指定區（線
        ）巡視，執行檢查、取締、盤詰及其他一般警察勤務等
        事項，且依道路交通管理處罰條例第7 條、第30規定，
        均有舉發取締轄區內工地砂石車等車輛超重、超長、超
        寬、超高、未依規定路線行駛或所載貨物滲漏、飛散或
        氣味惡臭等任務，均為依法令服務於地方自治團體所屬
        機關並具有法定職務權限，而有調查職務之公務員，業
        據被告丙○○、丁○○供述在卷，並有其警察人員人事
        資料簡歷表附卷（見臺灣桃園地方法院檢察署97年度他
        字第3372號卷《下稱他字3372卷》卷二第33頁、第35
        至36頁、第38頁、偵字7503卷卷二第85頁至第85頁背面
        、臺灣桃園地方法院檢察署96年度偵字第14303 號卷《
        下稱偵字14303 卷》第212 頁、偵字7503卷卷二第63至
        64頁），首堪認定。
      被告乙○○為免其竹城工地之砂石車，因超重等違規遭
        員警取締，使工地開挖無法施作，而於96年1 月25日某
        時，在上磊公司設於桃園市○○路224 號1 樓之辦公室
        內，交付50,000元予同安派出所警員丁○○，要求丁○○與與該派出所擔任總務之丙○○協助打點該所內員警
        同仁勿前往竹城金閣工地舉發取締砂石車乙節，業據被
        告丁○○於偵查中自白（見他字3372卷卷一第3 頁、第
        6 至7 頁、第78頁），並經丁○○以證人身分於偵審中
        具結證述在卷（見臺灣桃園地方法院檢察署98年度偵字
        第7503號卷《下稱偵字7503卷》卷一第77至78頁、第93
        至94頁、本院卷第148 頁、第150 頁、第152 頁、第15
        2 頁背面、第153 頁背面），核與證人即同案被告乙○○於偵查中具結證稱：伊因為竹城金閣工地在同安派出
        所轄區內，為避免進出竹城金閣工地之砂石車被取締開
        紅單，伊確實將現金50,000元交予丁○○，請他把錢交
        給同安派出所的總務統籌運用，但是伊不清楚丁○○有
        無將該款項交給該所總務，因丁○○說他與該所員警都
        熟，故伊請丁○○將該款項交給該所總務打點該所內員
        警，請他們不要來竹城金閣工地取締砂石車污染路面、
        號牌不潔、滲漏等。伊交錢沒幾天就有員警來取締，伊
        就打電話請丁○○處理，之後員警就沒有來開單了之情
        節相符（見他字3372卷卷二第21頁），復有被告乙○○
        於96年1 月23日就竹城金閣工地拜託被告丁○○處理之
        監聽譯文，即乙○○先於96年1 月23日以電話向丁○○
        表示：「... 大業路那個下禮拜要動，你幫我處理一下
        好不好？」「我跟你講靠近南平路，南平路過了春日路
        然後健行路然後右轉大業路左手邊那一塊。」「你安排
        一下。」，丁○○則答以「我再跟你連絡啦！」等語在
        卷（見臺灣桃園地方法院檢察署98年度偵字第7610號卷
        《下稱偵字7610卷》第6 頁：被告丁○○使用之門號00
        00000000號行動電話與被告乙○○在上磊公司使用之門
        號000000000 號電話於96年1 月23日上午10時49分47秒
        之通聯譯文），上開通聯內容係指關於竹城金閣工地，
        乙○○請丁○○幫忙拿錢給同安派出所總務，且丁○○
        業已全數交付賄款50,000元予丙○○，並據證人丁○○
        證述在卷（見本院卷第152 頁），且上磊公司於96年1
        月25日提領現金20 0,000元，其中50,000元即係被告乙○○交予被告丁○○之賄款，亦據被告乙○○供述在卷
        （見本院卷第258 頁背面），並有上磊公司於第一銀行
        帳號000-00-000000 號之存摺內頁影本附卷，上開事實
        ，應堪採信。
      又96年1 月25日下午2 時至4 時，當時被告丙○○係在
        桃園市○○路與力行路口執行路暢勤務，被告丁○○於
        96年1 月25日收受被告乙○○50,000元後，隨即於96年
        1 月25日下午2 時25分47秒撥打被告丙○○之行動電話
        ，與丙○○約在桃園市○○路與大興西路口見面，丁○○隨即於當日下午2 時後之某時，至該路口對丙○○告
        知上開乙○○之要求後，將上開乙○○交付之50,000元
        賄款置於黃色牛皮紙袋內交由丙○○收受保管使用乙節
        ，亦據被告丁○○於偵查中自白（見他字3372卷卷一第
        3 頁、第6 至8 頁），並據丁○○以證人身分於偵審中
        結證供述在卷（見偵字7503卷卷一第78頁、第93至94頁
        、本院卷第147 頁背面、第148 至149 頁），並有同安
        派出所當日勤務表1 紙（見偵字7610卷第164 頁），及
        丁○○使用之門號0000000000號行動電話與丙○○使用
        之門號0000000000號行動電話於96年1 月25日下午2時
        25分之通聯譯文附卷（見他字3372卷卷二第150 頁），
        亦堪採信。
      再查同安派出所綽號「阿不拉」之員警游萬鎮在96年2
        月5 日於返所交班路上，行經竹城金閣工地，差點發生
        擦撞，而該工地出來1 、20部砂石車，造成風沙很大，
        讓游萬鎮吃了很多灰塵而很不高興，並於返所後向該所
        反應，須前往舉發取締之情形，業據證人游萬鎮於偵查
        及本院審理中結證在卷（見他字3372卷卷二第4 頁、本
        院卷第158 至161 頁）。而邱致誠在該所內聽聞游萬鎮
        要去竹城金閣工地取締之言語後，隨即於96年2 月5 日
        下午3 時50分3 秒撥打手機與被告丁○○聯絡討論，丁○○即要邱致誠打電話與被告丙○○聯絡，丙○○並於
        隨後丁○○於96年2 月5 日下午4 時7 分3 秒打電話詢
        問時稱，邱致誠有跟渠講，並因邱致誠沒有說，而問丁○○游萬鎮是何勤務，最後向丁○○說渠打電話跟游萬
        鎮講就好了，丙○○稍後並於96年2 月5 日下午4 時10
        分26秒回電丁○○稱，渠有打電話給游萬鎮跟他講乙節
        ，有丁○○與邱致誠使用之門號0000000000號及上開丙○○使用之手機間之通聯譯文附卷可稽（見他字3372卷
        卷二第150 頁、第150 頁背面、偵字第7610卷第6 至8
        頁），上開情節亦據被告丙○○供述附卷（見他字3372
        卷卷二第34頁），且據證人丁○○具結證稱，上開邱致
        誠與伊於96年2 月5 日下午3 時50分3 秒之通聯譯文，
        通話的內容主要是邱致誠告訴伊，游萬鎮要去取締大業
        路上竹城金閣工地，伊請其與丙○○連絡，請丙○○跟
        游萬鎮說，要游萬鎮不要去取締該工地進出之砂石車，
        當時伊不自己向游萬鎮講而透過丙○○的原因，是這塊
        工地的錢已經交給丙○○了，接下來有關該工地的事情
        就是請丙○○去處理等語（見本院卷第154 頁、第154
        頁背面），並據證人邱致誠於偵查中證稱，96年2 月5
        日下午游萬鎮要去取締大業路的工地，伊知道丁○○之
        朋友在大業路有工地，基於同事情誼，伊打電話通知丁○○。而伊與丁○○討論後，會提議打電話給丙○○，
        是因為丙○○是派出所的總務，也曾聽丙○○提過乙○○是渠朋友，在大業路上的工地是渠的朋友的。而且，
        丙○○是擔任派出所總務，派出所有事都是渠提醒我們
        或其他同事。那時打電話要丙○○去處理的，是希望丙○○去跟游萬鎮講，希望他不要去找乙○○的麻煩，但
        是違規的事項還是要告發等語在卷（見偵字7610卷第99
        頁、第100 頁），是以上開游萬鎮向同安派出所反應應
        前往竹城金閣工地取締砂石車，而經同所員警邱致誠與
        丁○○電話聯絡後，再告知丙○○，丁○○並隨後以電
        話向丙○○詢問是否知悉游萬鎮之該情事，丙○○嗣即
        回電丁○○並稱已打電話予游萬鎮乙節，堪信屬實。則
        茍被告丙○○未收受被告乙○○交付被告丁○○轉交之
        賄賂50,000元，何以當游萬鎮要對乙○○之竹城金閣工
        地進出之砂石車進行取締之情事發生，邱致誠致電丁○○，丁○○旋即致電丙○○，請丙○○出面向游萬鎮勸
        阻？而丙○○接獲此一消息，又何以理所當然認為自己
        應該打電話勸阻游萬鎮？是以，被告丁○○與丙○○有
        有上開事實欄一所述收受乙○○賄賂50,000元之犯行，
        躍然紙上。
      按刑事訴訟法第98條規定「訊問被告，不得用利誘……
        或其他不正之方法」，同法第156 條第1 項規定「被告
        之自白，非出於利誘……或其他不正之方法，且與事實
        相符者，得為證據」，足見上開法條所指之「利誘」，
        係指不正之利誘，故法所明定之證人保護法第14條所指
        經檢察官事先同意之被告或犯罪嫌疑人於偵查中所為可
        因而減輕或免除其刑之供述，自非出於不正之利誘方法
        （最高法院97年台非字第115 號裁判意旨參照）。被告
        丙○○及其辯護人雖以前詞置辯，惟查，被告丁○○固
        有為符合證人保護法關於減輕或免刑之規定，而供出本
        件犯罪行為，但並非被告丁○○有此動機，其供述即有
        不實，參諸丁○○之供述，除與證人即同案被告乙○○
        之供述相符之外，有關交付賄款與被告丙○○之時、地
        ，並與2 人間之通聯紀錄相符，且與同安派出所當日勤
        務表勤務安排穩合，被告丙○○亦不否認於丁○○所述
        交付賄款之時、地與被告丁○○見面，是以被告丁○○
        供述之情節並無瑕疵，應堪採信；再依同安派出所當日
        勤務表（見偵字7610卷第164 頁）所示，丙○○固於96
        年1 月25日下午2 時至4 時執行路暢勤務，惟當日該時
        段丁○○並無勤務，而係於下午4 時至6 時執行丙區巡
        邏勤務，若丁○○非有重要事務，豈有捨休息而以電話
        聊天方式而不為，竟辛辛苦苦專程跑到桃園市○○路與
        大興西路口與丙○○見面，只為告訴丙○○執行路暢不
        要那麼辛苦、認真之理？又被告丙○○若無收受上開賄
        款而答應協助打點同安派出所內員警，勿前往竹城金閣
        工地開單取締，何以員警邱致誠發現游萬鎮要求對取締
        該工地時，即與丁○○電話討論並通知丙○○出面阻止
        游萬鎮？若非丙○○已接獲邱致誠電話通知游萬鎮要求
        取締該工地之情形，丙○○由何須欺瞞丁○○稱邱致誠
        已跟他講？又若非丙○○因有收受賄款，否則又何必處
        理此件游萬鎮要前往取締之事？即使丙○○事實上並未
        打電話阻止游萬鎮，然若非丙○○已收受上開賄款，否
        則又何須敷衍丁○○？況且，若本件係丁○○將上開50
        ,000元與尊璞麗緻工地所收賄款一樣獨吞入已，而攀誣
        丙○○涉犯上開收賄罪嫌，則丁○○大可將尊璞麗緻工
        地所收賄款一併攀誣丙○○涉案，而無單獨僅就尊璞麗
        緻工地所收賄款自首犯行之理。是以，被告丙○○及其
        辯護人前開所辯，洵無可採。
      被告乙○○與其辯護人固以前詞置辯，惟查，自被告乙○○於偵查中檢察官訊問時具結證述之內容以觀，自98
        年3 月24日第1 次訊問至98年7 月3 日第6 次訊問，乙○○均未提及有關員警至工地站崗之情，僅證稱係因竹
        城金閣工地在同安派出所轄區內，為避免砂石車被取締
        開紅單，而交付丁○○上開50,0 00 賄款，請丁○○交
        給同安派出所總務（見他字3372卷卷二第20至31頁、偵
        字7503卷卷一第59至61頁、第110 至11 3頁、第141 至
        142 頁、卷二第21頁），且伊於98年7 月21日檢察官訊
        問亦僅證稱，96年1 月初左右，竹城金閣工地施工時，
        同安派出所有2 位員警在竹城金閣工地前對砂石車攔查
        開單告發，伊沒有辦法才找丁○○談，伊與丁○○談定
        50,000元，丁○○說只要50,000元，他們就不會來取締
        ，伊交付50,000元後，竹城金閣工地就沒有遭到取締等
        語（見偵字7503卷卷二第48至50頁），並無一語提及伊
        因遭受同安派出所員警或丁○○於竹城金閣工地站崗，
        而受其等要脅勒索財物之情事，且由上開乙○○於96年
        1 月23日與丁○○通聯譯文內容（見偵字7610卷第6 頁
        ）可知，並非丁○○主動向乙○○要求賄賂，而是乙○○主動要求丁○○為其轉交賄款予同安派出所總務，以
        打點同安派出所內員警，請其等勿前往取締開單，丁○○並無藉端向乙○○勒索財物之情形，亦無何丁○○藉
        端向乙○○勒索財物之證據存在，且被告乙○○所交付
        予丁○○之賄款，既在有砂石車違規遭取締後為避免其
        他進出工地之砂石車再被取締開單，是其既已預見其他
        進出工地之砂石車將有交通違規之行為，而為求轄區員
        警勿對此其所預見之違規行為取締開單，始交付賄款，
        則其主觀上難謂非出於要求被告丁○○及丙○○使執行
        公務而有取締違規職務之同安派出所員警，違背其應予
        違規砂石車取締開單之義務，而不予取締之意思而交付
        賄款，是以被告乙○○及辯護人所辯，顯係推諉卸責之
        詞，均無可採。
    5.綜上所述，被告丁○○、丙○○、乙○○有上開犯罪事實
      欄一之犯行，洵堪認定，應依法論科。
  (二)就上開犯罪事實欄二之部分：
    1.訊據被告丁○○就上開事實欄二之犯行坦承不諱。
    2.訊據被告乙○○固不否認伊有於上開事實欄二之時地交付
      賄款30,000元予丁○○，惟矢口否認有何違背職務交付賄
      賂之犯行，其與辯護意旨均以就上開犯罪事實欄一部分之
      辯解相同內容及理由置辯。
    3.經查：
      被告丁○○就尊璞麗緻工地之違規取締事宜，而於上開
        事實欄二所示之時、地，收受被告乙○○交付之上開賄
        款30,000元之事實，除有被告丁○○之自白外（見他字
        3372卷卷一第3 至4 頁），並經丁○○以證人身分於偵
        審中具證述在卷（見他字3372卷卷一第8 頁、臺灣桃園
        地方法院檢察署98年度偵字第7503號卷《下稱偵字7503
        卷》卷一第77至78頁、第93至94頁、本院卷第149 頁背
        面、第152 頁背面、第154 頁、第154 頁背面、第155
        頁），且據證人乙○○於偵查中結證在卷（見偵字7503
        卷第21頁），復有96年4 月25日、26日間，被告乙○○
        所之使用門號0000000000號行動電話與被告丁○○使用
        門號0000000000號行動電話之通聯譯文可證（見本院卷
        第202 頁），被告丁○○與被告乙○○有上開事實欄二
        所示之犯行，應堪認定。
      至被告乙○○與其辯護人雖以前詞置辯，然觀諸上開96
        年4 月25日、26日通聯譯文之內容及被告乙○○歷次供
        述可知，並非丁○○主動向乙○○要求或期約收受賄賂
        ，而是乙○○主動要求丁○○打點同安派出所內員警，
        請其等勿前往取締開單，丁○○並無藉端向乙○○勒索
        財物之情形，亦無何丁○○藉端向乙○○勒索財物之證
        據存在，則被告乙○○所交付予丁○○之賄款，既在前
        有砂石車違規遭取締後，伊為避免其他進出工地之砂石
        車再被取締開單，是其既已預見其他進出工地之砂石車
        將有交通違規之行為，而為求轄區員警勿對此其所預見
        之違規行為取締開單，始交付賄款，則其主觀上難謂非
        出於要求被告丁○○使執行公務而有取締違規職務之同
        安派出所員警，違背其應予違規砂石車取締開單之義務
        ，而不予取締之意思而交付賄款，是以被告乙○○及辯
        護人所辯即無可採。
    4.綜上，被告乙○○於上開上開犯罪事實欄二之時、地，交
      付賄款30,000元予被告丁○○，被告丁○○、乙○○有上
      開犯罪事實欄二之犯行，洵堪認定，應依法論科。
  (三)就上開犯罪事實欄三之部分：
    1.訊據被告戊○○固不否認有事實欄三所示之行為，惟辯稱
      本件扣案之桃園縣97年11月份營建廢棄物及土石方聯合取
      締小組稽查日程表，係由桃園縣政府環保局在渠收到之前
      就已經公告給無相關職務之單位，公文上並無機密等級，
      應非機密的文件，縱然渠有交給乙○○，也不構成洩漏秘
      密罪等語。
    2.經查：
      被告戊○○於97年間係桃園縣政府水務處區排課技士，
        負責協助河川巡防、配合縣政府各單位聯合稽查取締勤
        務及取締大漢溪沿岸違規砂石廠等業務，被告戊○○於
        桃園縣政府環保局97年10月20日發文予縣政府轄下的相
        關稽查單位後，在97年10月20日左右取得上開稽查日程
        表，而於97年11月6 日上午約11點多在上磊公司內將上
        開稽查日程表交給乙○○乙情，業據被告戊○○於偵審
        中迭次供述在卷（見他字3372卷卷二第28至29頁、偵字
        7503 卷 卷二第12至13頁、第74至76頁、本院98年度聲
        羈字第202 號卷第11頁背面、本院卷第100 頁背面、第
        119 頁、第259 頁），核與證人乙○○於偵查中結證之
        內容相符（見他字3372卷卷二第22頁），並有扣案之桃
        園縣97年11月份營建廢棄物及土石方聯合取締小組稽查
        日程表在卷可佐（見他字3372卷卷二第136 至139 頁）
        ，被告戊○○有上開犯罪事實欄三之行為，洵堪認定。
      按刑法第132 條第1 項所謂「應秘密」者，係指文書、
        圖畫、消息或物品等與國家政務或事務上具有利害關係
        而應保守之秘密者而言。自非以有明文規定為唯一標準
        ，係以該等文書、圖畫、消息或物品與國家政務或事務
        上具有利害影響為其要件（最高法院88年度台上字第92
        3 號、91年度台上字第3388號判決要旨參照）。而洩漏
        國防以外之秘密罪，其行為客體，為國防以外應秘密之
        文書、圖晝、消息或物品。稱國防以外應秘密，係指洩
        漏或交付國防秘密罪（刑法第109 條第1 、2 項）所保
        護之國防應秘密以外之就國家政務或事務上之觀點應保
        護之秘密而言，舉凡內政、外交、司法、財政、經濟、
        監察、考試等國家政務與事務上應行保密之一切文書、
        圖書、消息或物品，固均可成為本罪之客體，惟因刑法
        第132 條之洩密罪，所保護之法益為國家法益，故所洩
        漏之國防以外之秘密，亦應指與國家政務或事務上具有
        利害關係者而言。查上開稽查日程表之發文機關即桃園
        縣政府環保局，並未在文件機密等級部分將上開稽查日
        程表標示為機密，有上開稽查日程表附卷（見他字3372
        卷卷二第136 至139 頁），惟據證人甲○○於偵審中具
        結證稱：「稽查行動不可能事先通知棄土業者，因為是
        稽查行為，當然不可能讓業者事先知道，讓他規避稽查
        ，所以是秘密進行，只有縣府參與人員知道，文件也不
        可能外流。」、「本件案發後1 個月改以密件發文，以
        前只發文給各單位會勘，各單位應該不可能會去任意去
        洩漏，但是後來發生本案後，為了慎重，就改以密件發
        文。以前聯合稽查的行動也沒有用機密文件發文，這只
        是內部發文，行文給聯合稽查的各單位，各單位看到該
        函文內容，就應該知道洩漏出去會對稽查行動有影響，
        會讓被稽查的對象在稽查之前有所防備，稽查就不會有
        成效。」在卷（見偵字7503卷卷二第29頁、本院卷第37
        頁），是以上開稽查日程表文件內容係桃園縣政府之環
        保局、工務處、城鄉發展處、農業發展處、水務處、地
        政處、警察局及各鄉鎮市公所等單位，聯合派員查緝非
        法濫倒棄土之文件，如事先洩露而讓相關業者知悉，該
        業者將可規避稽查，稽查行動之任務將無法達成，而使
        桃園縣境內可能因而遭受不法業傾倒棄土致影響於環境
        、衛生、水土保持、農業及都市發展，對於桃園縣政府
        之上開聯合稽查之各單位之政務運作，自係有重大影響
        而具利害關係之文書，堪以認定。被告戊○○為參與稽
        查而持有該文書之公務人員，對該文書自有保守機密之
        義務，其竟違反其保密義務，而將上開稽查日程表於上
        開犯罪事實欄三所示之時、地交付予經營土石業之業者
        乙○○，所為自該當於犯刑法第132 條第1 項之交付國
        防以外之應秘密之文書罪，被告戊○○任職公務20餘年
        ，對上開稽查日程表洩露之利害關係，焉能不知，猶以
        前詞置辯，所辯洵無可採。
    3.綜上，被告戊○○有上開上開犯罪事實欄三所示之犯行，
      洵堪認定，應依法論科。
四、論罪科刑部分
  (一)貪污治罪條例於98年4 月22日經總統公布修正第10條，增訂
    2 項，原第2 項、第3 項移置現行條文第3 項、第4 項，因
    增訂第2 項之規定與本案無涉，自無新舊法比較之問題，應
    依一般法律適用原則，適用裁判時法，宜先敘明。
  (二)核被告丁○○上開犯罪事實欄一、二所為，均係犯貪污治罪
    條例第4 條第1 項第5 款之違背職務收賄罪：
    1.就上開犯罪事實欄一之部分，被告丁○○與同案被告丙○○間，就上開收受乙○○50,000元賄賂之犯行，有犯意聯
      絡及行為分擔，均為共同正犯。
    2.按有調查、追訴或審判職務之人員，犯第四條第一項第五
      款或第五條第一項第三款之罪者，加重其刑至二分之一。
      貪污治罪條例第7 條定有明文。被告丁○○為上開犯罪事
      實欄一、二之犯行時，係桃園縣政府警察局桃園分局同安
      派出所警員，為負有調查職務之人員，其上開2 犯行，均
      應加重其刑至二分之一。惟被告丁○○所犯貪污治罪條例
      第4 條第1 項第5 款之違背職務收賄罪，其法定刑為無期
      徒刑部分不得再為加重。
    3.次按，犯貪污治罪條例第四條至第六條之罪，情節輕微，
      而其所得或所圖得財物或不正利益在新台幣五萬元以下者
      ，減輕其刑。貪污治罪條例第12條第1 項定有明文。被告
      丁○○上開犯罪事實欄一、二犯行所收賄賄賂，分別為50
      ,000元及30,000元，是其上開犯罪事實欄一、二犯行均得
      減輕其刑，並分別於先加後減。
    4.又按犯貪污治罪條例第四條至第六條之罪，於犯罪後自首
      ，如有所得並自動繳交全部所得財物者，減輕或免除其刑
      ；因而查獲其他正犯或共犯者，免除其刑。犯該條例第四
      條至第六條之罪，在偵查中自白，如有所得並自動繳交全
      部所得財物者，減輕其刑；因而查獲其他正犯或共犯者，
      減輕或免除其刑。貪污治罪條例第8 條第1 項、第2 項定
      有明文。該條例第8 條第1 項之規定，係刑法第62條之特
      別規定，應優先適用。再按，證人保護法第二條所列刑事
      案件之被告或犯罪嫌疑人，於偵查中供述與該案案情有重
      要關係之待證事項或其他正犯或共犯之犯罪事證，因而使
      檢察官得以追訴該案之其他正犯或共犯者，以經檢察官事
      先同意者為限，就其因供述所涉之犯罪，減輕或免除其刑
      。證人保護法第14條第1 項定有明文。而所謂經檢察官事
      先同意者，係指依證人保護法施行細則第21條規定：「本
      法第十四條第一項及第二項所稱檢察官事先同意，指檢察
      官本案偵查終結前之同意。檢察官同意者，應記明筆錄。
      」而言：查被告丁○○於96年7 月20日於檢察官訊問時供
      述上開犯罪事實欄一時（見他字3372卷第3 頁），檢察官
      已因監聽丁○○與乙○○之行動電話通聯譯文，而知悉被
      告丁○○之犯行，是其此部分之供述僅構成自白，不構成
      自首，而被告丁○○所收受之50,000元賄賂，已因交付予
      共同被告丙○○，而無所得存在，且因其自白而查獲共同
      被告丙○○，故被告丁○○此部分犯行，符合貪污治罪條
      例第8 條第2 項之規定。又被告丁○○於96年7 月20日於
      檢察官訊問時供述上開犯罪事實欄二時（見他字3372卷卷
      一第3 至4 頁），警察、檢察官均尚未知悉有此犯行存在
      ，應構成自首，且因此自首進而查獲收受賄賂之對向犯即
      行賄之共同被告乙○○，而被告丁○○復分別於98年4 月
      22日、98年7 月21日將上開事實欄二部分所收之賄款20,0
      00元、10,000元繳交予國庫，而將上開事實欄二部分所收
      賄款30,000元，全數繳交國庫（見偵字卷第98頁、本院卷
      第198 頁至第199 頁背面），故被告丁○○此部分犯行，
      符合依貪污治罪條例第8 條第1 項後段之規定。再查被告
      丁○○於96年7 月20日於檢察官訊問時供述上開犯罪事實
      欄一、二犯行，係因檢查官於96年7 月6 日訊問被告丁○○時，同意被告丁○○依證人保護法第14條第1 項規定轉
      為污點證人，並載明於該次訊問筆錄（見偵字14303 卷第
      21 3頁），故被告丁○○就上開犯罪事實欄一、二之犯行
      ，亦符合證人保護法第14條第1 項之規定。茲審酌被告丁○○雖身為犯罪偵查之警務人員，不思廉潔自持，申張正
      義，舉發犯罪，反利用職務上之機會，向違法業者行求、
      期約、收受賄賂，然念其犯後就犯罪事實一之部分自白犯
      行，並經檢察官依證人保護法第14條第1 項之規定事先同
      意，供述共犯之犯罪事證，協助檢察官查獲共犯李承翰、
      李秀池（業經起訴）、乙○○、丙○○等人，就上開犯罪
      事實二之部分，並在檢察官發覺前主動自首，繳交全部所
      得財物等情，兼衡被告丁○○於本案發生時並無前科及其
      品行、犯罪之動機、手段、所生之危害及犯罪後之態度等
      一切情狀，爰就被告丁○○上開犯罪事實欄一、二之犯行
      ，先依貪污治罪條例第7 條之規定加重其刑（無期徒刑不
      得加重），再依同條例第12條第1 項減輕其刑後，依貪污
      治罪條例第8 條第1 項、第2 項，並依證人保護法第14
      條第1 項之規定，均予免除其刑。
    5.又本件被告丁○○所犯上開犯罪事實欄一之罪，犯罪時間
      係在96年4 月24日以前，如本院判處被告有期徒刑者，固
      合於中華民國九十六年罪犯減刑條例第2 條第1 項第3 款
      及第3 條第1 項第1 款但書之規定，而就被告前揭所宣告
      之有期徒刑，予以減刑二分之一，惟本院既已免除其刑，
      則應無該減刑條例之適用，併予敘明。
    6.被告丁○○於上開事實欄一之犯罪所得財物50,000元，應
      依貪污治罪條例第10條第1 項、第4 項規定，予以追繳並
      沒收之，因未扣案並諭知如全部或一部無法追繳時，應以
      其財產抵償之。扣案之被告丁○○分別於98年4 月22 日
      、98年7 月21日繳交國庫之賄款20,000元、10,000元，係
      被告丁○○於上開事實欄二之犯罪所得財務，應依上開規
      定予以沒收。
  (三)核被告丙○○上開犯罪事實欄一所為，係犯貪污治罪條例第
    4 條第1 項第5 款之違背職務收賄罪：
    1.被告丙○○與同案被告丁○○就上開收受乙○○50,000元
      賄賂之犯行，有犯意聯絡及行為分擔，均為共同正犯。
    2.被告丙○○為上開犯罪事實欄一之犯行時，係桃園縣政府
      警察局桃園分局同安派出所警員，為負有調查職務之人員
      ，其上開犯行，應依貪污治罪條例第7 條規定，加重其刑
      至二分之一，惟被告丙○○所犯貪污治罪條例第4 條第1
      項第5 款之違背職務收賄罪，其法定刑為無期徒刑部分不
      得再為加重。
    3.又被告丙○○於上開犯罪事實欄一所收賄賂，僅為50,000
      元，應依貪污治罪條例第12條第1 項減輕其刑，並先加後
      減。
    4.爰審酌被告於本案發生時並無前科，惟其雖身為犯罪偵查
      之警務人員，不思廉潔自持，申張正義，舉發犯罪，反利
      用職務上之機會，向違法業者收受賄賂及其品行、犯罪之
      動機、手段、所生之危害及犯罪後否認犯行，而無絲毫悔
      改之意等一切情狀，量處如主文所示之刑及依貪污治罪條
      例第17條規定宣告褫奪公權4 年，以示懲儆。
    5.又本件被告丙○○所犯上開犯罪事實欄一之罪，犯罪時間
      係在96年4 月24日以前，合於中華民國九十六年罪犯減刑
      條例之減刑條件，而就被告前揭所宣告之有期徒刑及褫奪
      公權期間，依該條例第2 條第1 項第3 款及第14條之規定
      ，均予以減刑二分之一。
    6.未扣案之被告丙○○於上開事實欄一之犯罪所得50,000元
      ，應依貪污治罪條例第10條第1 項、第4 項規定，予以追
      繳並沒收之，如全部或一部無法追繳時，應以其財產抵償
      之。
  (四)核被告乙○○上開犯罪事實欄一、二所為，均係犯貪污治罪
    條例第11條第3 項、第1 項之違背職務行賄罪：
    1.就上開犯罪事實欄一之部分，被告乙○○與被告丁○○、
      丙○○間，就上開收受50,000元賄賂之犯行，以及上開犯
      罪事實欄二之部分，被告乙○○與被告丁○○間，就上開
      收受30,000元賄賂之犯行，因行賄罪與收賄罪為對向犯，
      故被告乙○○與被告丁○○、丙○○之間並無共同正犯關
      係，先予敘明。
    2.又被告乙○○於偵查中就上開犯罪事實欄一、二部分，均
      自白犯行，坦承不諱，而符合前揭貪污治罪條例第11條第
      4 項後段之規定，應減輕其刑。
    3.按犯貪污治罪條例第11條第1 項、第2 項之罪，情節輕微
      ，而其行求、期約或交付之財物在新台幣五萬元以下者，
      減輕其刑。貪污治罪條例第12條第2 項定有明文。被告乙○○於偵查中就上開犯罪事實欄一、二所交付予被告丁○○之賄款分別為50,000元、30,000元，均應依前揭規定，
      減輕其刑，並均遞減之。
    4.爰審酌被告乙○○前因偽造文書罪，經臺灣高等法院92年
      度上訴字第1644號判處有期徒刑1 年，緩刑4 年，並於95
      年3 月16日確定，而於緩刑期內再犯本件2 次行賄罪，及
      其品行、犯罪之動機、手段、所生之危害及犯罪後之態度
      等一切情狀，分別量處如主文所示之刑，及依貪污治罪條
      例第17條規定宣告褫奪公權1 年，以示懲儆。
    5.又本件被告乙○○所犯上開犯罪事實欄一之罪，犯罪時間
      係在96年4 月24日以前，合於中華民國九十六年罪犯減刑
      條例第2 條第1 項第3 款及減刑之條件，爰就被告前揭所
      宣告之有期徒刑，予以減刑二分之一。惟按，依本條例應
      減刑之罪，經宣告褫奪公權逾一年者，其褫奪公權，比照
      主刑減刑標準定之，其期間不得少於一年。前揭減刑條例
      第14條定有明文。又宣告褫奪公權未逾一年者，其褫奪公
      權部分無前揭減刑條例減刑規定之適用。褫奪公權之減刑
      應諭知其宣告之期間及減得之期間，並比照主刑減刑標準
      定為原宣告期間之二分之一，其有不滿一年之零數者，仍
      應計算，但最低不得少於一年（參照最高法院77年度第8
      次刑事庭會議決議(一)）。是本件被告褫奪公權之期間未逾
      1 年，並無前揭減刑條例減刑規定之適用。
    6.扣案之臺灣桃園地方法院檢察署偵訊光碟17片及警局錄音
      帶1 捲，非為被告乙○○所有，為該署及警局之公物，與
      本案無何直接關連，爰均不予沒收之諭知；又扣案如附表
      一所示之物品，固為被告乙○○所有，惟並無證據足認與
      本案有何直接關連，爰均不予沒收之諭知。
  (五)核被告戊○○所為係犯刑法第132 條第1 項之洩漏及交付國
    防以外應秘密文書罪。爰審酌被告前有賭博前科（未構成累
    犯），及其品行、犯罪之動機、手段、所生之危害及犯罪後
    之態度等一切情狀，量處如主文所示之刑，以示懲儆。扣案
    之桃園縣97年11月份營建廢棄物及土石方聯合取締小組稽查
    日程表固為被告戊○○用以犯本件洩密罪所使用之物，惟扣
    案時已交付與乙○○，非屬被告戊○○所有，爰不予宣告沒
    收；又扣案如附表二所示之物品，固為戊○○所有，惟並無
    證據足認與本案有何直接關連，爰均不予沒收之諭知，附此
    敘明。
據上諭斷，應依刑事訴訟法第299 條第1 項前段、但書，貪污治
罪條例4 條第1 項第5 款、第7 條、第8 條第1 項前段、第2 項
後段、第11條第1 項、第3 項、第4 項後段、第12條、第17條、
第10條第1 項、第3 項，刑法第11條、第28條、第37條第3 項、
第132 條第1 項，證人保護法第14條第1 項，中華民國九十六年
罪犯減刑條例第2 條第1 項第3 款、第7 條、第14條，判決如主
文。
本案經檢察官李安蕣到庭執行職務。
中    華    民    國    99    年    3     月    30    日
          刑事第九庭    審判長  法  官  吳為平
                                法  官  蘇琬能
                                法  官  黃立昌
附表一：乙○○扣押物品清單
┌──┬──────────────┬───┬───┬─────────────────┐
│編號│物品明稱                    │數  量│所有人│備                              註│
├──┼──────────────┼───┼───┼─────────────────┤
│  1 │匯款、存款收執聯            │2件   │乙○○│保管字號：98年度刑管字第1958號    │
├──┼──────────────┼───┼───┼─────────────────┤
│  2 │大興工程價目表              │3張   │乙○○│保管字號：98年度刑管字第1958號    │
├──┼──────────────┼───┼───┼─────────────────┤
│  3 │鳳暄工程合約正本            │1件   │乙○○│保管字號：98年度刑管字第1958號    │
├──┼──────────────┼───┼───┼─────────────────┤
│  4 │合作契約書正本              │1件   │乙○○│保管字號：98年度刑管字第1958號    │
├──┼──────────────┼───┼───┼─────────────────┤
│  5 │文中路帳目                  │3張   │乙○○│保管字號：98年度刑管字第1958號    │
├──┼──────────────┼───┼───┼─────────────────┤
│  6 │轉帳傳票                    │3張   │乙○○│保管字號：98年度刑管字第1958號    │
├──┼──────────────┼───┼───┼─────────────────┤
│  7 │票據明細表                  │2張   │乙○○│保管字號：98年度刑管字第1958號    │
├──┼──────────────┼───┼───┼─────────────────┤
│  8 │支票影本                    │1個   │乙○○│保管字號：98年度刑管字第1958號    │
├──┼──────────────┼───┼───┼─────────────────┤
│  9 │便簽                        │1個   │乙○○│保管字號：98年度刑管字第1958號    │
├──┼──────────────┼───┼───┼─────────────────┤
│ 10 │現金帳                      │1本   │乙○○│保管字號：98年度刑管字第1958號    │
├──┼──────────────┼───┼───┼─────────────────┤
│ 11 │湖口都市計畫光碟            │1片   │乙○○│保管字號：98年度刑管字第1958號    │
├──┼──────────────┼───┼───┼─────────────────┤
│ 12 │統一發票                    │1件   │乙○○│保管字號：98年度刑管字第1958號    │
├──┼──────────────┼───┼───┼─────────────────┤
│ 13 │本票                        │1本   │乙○○│保管字號：98年度刑管字第1958號    │
├──┼──────────────┼───┼───┼─────────────────┤
│ 14 │工地日記帳（96年）          │1本   │乙○○│保管字號：98年度刑管字第1958號    │
├──┼──────────────┼───┼───┼─────────────────┤
│ 15 │98年日記帳                  │1本   │乙○○│保管字號：98年度刑管字第1958號    │
├──┼──────────────┼───┼───┼─────────────────┤
│ 16 │筆記本                      │4本   │乙○○│保管字號：98年度刑管字第1958號    │
├──┼──────────────┼───┼───┼─────────────────┤
│ 17 │名片夾                      │2本   │乙○○│保管字號：98年度刑管字第1958號    │
├──┼──────────────┼───┼───┼─────────────────┤
│ 18 │存摺                        │14本  │乙○○│保管字號：98年度刑管字第1958號    │
├──┼──────────────┼───┼───┼─────────────────┤
│ 19 │支票存根                    │38本  │乙○○│保管字號：98年度刑管字第1958號    │
├──┼──────────────┼───┼───┼─────────────────┤
│ 20 │銀行明細表                  │1本   │乙○○│保管字號：98年度刑管字第1958號    │
├──┼──────────────┼───┼───┼─────────────────┤
│ 21 │96年度會計憑證              │7本   │乙○○│保管字號：98年度刑管字第1958號    │
├──┼──────────────┼───┼───┼─────────────────┤
│ 22 │97年度會計憑證              │10本  │乙○○│保管字號：98年度刑管字第1958號    │
├──┼──────────────┼───┼───┼─────────────────┤
│ 23 │98年度1、2月份會計憑證      │1本   │乙○○│保管字號：98年度刑管字第1958號    │
├──┼──────────────┼───┼───┼─────────────────┤
│ 24 │2006通訊錄                  │1本   │乙○○│保管字號：98年度刑管字第1958號    │
├──┼──────────────┼───┼───┼─────────────────┤
│ 25 │2007通訊錄                  │1本   │乙○○│保管字號：98年度刑管字第1958號    │
├──┼──────────────┼───┼───┼─────────────────┤
│ 26 │通訊錄                      │1本   │乙○○│保管字號：98年度刑管字第1958號    │
├──┼──────────────┼───┼───┼─────────────────┤
│ 27 │通訊錄                      │1本   │乙○○│保管字號：98年度刑管字第1958號    │
├──┼──────────────┼───┼───┼─────────────────┤
│ 28 │永安工地明細表              │1本   │乙○○│保管字號：98年度刑管字第1958號    │
├──┼──────────────┼───┼───┼─────────────────┤
│ 29 │縣府工地明細表              │1本   │乙○○│保管字號：98年度刑管字第1958號    │
├──┼──────────────┼───┼───┼─────────────────┤
│ 30 │南平路工地明細表            │1本   │乙○○│保管字號：98年度刑管字第1958號    │
├──┼──────────────┼───┼───┼─────────────────┤
│ 31 │97年度文化三路工地明細表    │1本   │乙○○│保管字號：98年度刑管字第1958號    │
├──┼──────────────┼───┼───┼─────────────────┤
│ 32 │山鶯路（一）工地總帳        │1本   │乙○○│保管字號：98年度刑管字第1958號    │
├──┼──────────────┼───┼───┼─────────────────┤
│ 33 │97年度還西路工地總帳        │1本   │乙○○│保管字號：98年度刑管字第1958號    │
├──┼──────────────┼───┼───┼─────────────────┤
│ 34 │林口1133工地支出帳          │1本   │乙○○│保管字號：98年度刑管字第1958號    │
├──┼──────────────┼───┼───┼─────────────────┤
│ 35 │97年度福州二街工地總帳      │1本   │乙○○│保管字號：98年度刑管字第1958號    │
├──┼──────────────┼───┼───┼─────────────────┤
│ 36 │其他文件資料                │1本   │乙○○│保管字號：98年度刑管字第1958號    │
├──┼──────────────┼───┼───┼─────────────────┤
│ 37 │中埔一街工地請款資料        │1本   │乙○○│保管字號：98年度刑管字第1958號    │
├──┼──────────────┼───┼───┼─────────────────┤
│ 38 │97年度同德六街工地總帳      │1本   │乙○○│保管字號：98年度刑管字第1958號    │
├──┼──────────────┼───┼───┼─────────────────┤
│ 39 │97年度民光康路工地總帳      │1本   │乙○○│保管字號：98年度刑管字第1958號    │
├──┼──────────────┼───┼───┼─────────────────┤
│ 40 │合暉（成功路工地）請款資料  │1本   │乙○○│保管字號：98年度刑管字第1958號    │
├──┼──────────────┼───┼───┼─────────────────┤
│ 41 │山鶯路（二）工地總帳        │1本   │乙○○│保管字號：98年度刑管字第1958號    │
├──┼──────────────┼───┼───┼─────────────────┤
│ 42 │97年度中油工地總帳          │1本   │乙○○│保管字號：98年度刑管字第1958號    │
├──┼──────────────┼───┼───┼─────────────────┤
│ 43 │酒店收據、本票              │1本   │乙○○│保管字號：98年度刑管字第1958號    │
├──┼──────────────┼───┼───┼─────────────────┤
│ 44 │工地土尾費                  │1本   │乙○○│保管字號：98年度刑管字第1958號    │
├──┼──────────────┼───┼───┼─────────────────┤
│ 45 │桃縣車輛通行證申請書        │1本   │乙○○│保管字號：98年度刑管字第1958號    │
├──┼──────────────┼───┼───┼─────────────────┤
│ 46 │同業文件資料                │1本   │乙○○│保管字號：98年度刑管字第1958號    │
├──┼──────────────┼───┼───┼─────────────────┤
│ 47 │97年11月營建廢棄物稽查日程表│1本   │乙○○│保管字號：98年度刑管字第1958號    │
├──┼──────────────┼───┼───┼─────────────────┤
│ 48 │98年1-3月份現金帳           │1本   │乙○○│保管字號：98年度刑管字第1958號    │
└──┴──────────────┴───┴───┴─────────────────┘
附表二：戊○○扣押物品清單
┌──┬──────────────┬───┬───┬─────────────────┐
│編號│物品明稱                    │數  量│所有人│備                              註│
├──┼──────────────┼───┼───┼─────────────────┤
│  1 │南崁新市鎮計畫合約書正本    │1件   │戊○○│保管字號：98年度刑管字第1958號    │
├──┼──────────────┼───┼───┼─────────────────┤
│  2 │磁碟片                      │2片   │戊○○│保管字號：98年度刑管字第1958號    │
├──┼──────────────┼───┼───┼─────────────────┤
│  3 │記事本                      │1本   │戊○○│保管字號：98年度刑管字第1958號    │
├──┼──────────────┼───┼───┼─────────────────┤
│  4 │河底段地籍清冊              │2本   │戊○○│保管字號：98年度刑管字第1958號    │
├──┼──────────────┼───┼───┼─────────────────┤
│  5 │承諾書                      │3件   │戊○○│保管字號：98年度刑管字第1958號    │
├──┼──────────────┼───┼───┼─────────────────┤
│  6 │存摺（復華銀行存摺）        │1本   │戊○○│保管字號：98年度刑管字第1958號    │
├──┼──────────────┼───┼───┼─────────────────┤
│  7 │存摺（中華郵政存摺）        │1本   │戊○○│保管字號：98年度刑管字第1958號    │
├──┼──────────────┼───┼───┼─────────────────┤
│  8 │存摺（聯邦銀行存摺）        │1本   │戊○○│保管字號：98年度刑管字第1958號    │
├──┼──────────────┼───┼───┼─────────────────┤
│  9 │96年桌曆                    │1本   │戊○○│保管字號：98年度刑管字第1958號    │
├──┼──────────────┼───┼───┼─────────────────┤
│ 10 │97年桌曆                    │1本   │戊○○│保管字號：98年度刑管字第1958號    │
├──┼──────────────┼───┼───┼─────────────────┤
│ 11 │98桌曆                      │1本   │戊○○│保管字號：98年度刑管字第1958號    │
├──┼──────────────┼───┼───┼─────────────────┤
│ 12 │光碟（電腦C.D槽）           │2片   │戊○○│保管字號：98年度刑管字第1958號    │
├──┼──────────────┼───┼───┼─────────────────┤
│ 13 │名片                        │32張  │戊○○│保管字號：98年度刑管字第1958號    │
├──┼──────────────┼───┼───┼─────────────────┤
│ 14 │便簽                        │1個   │戊○○│保管字號：98年度刑管字第1958號    │
├──┼──────────────┼───┼───┼─────────────────┤
│ 15 │出差旅費報告表              │1個   │戊○○│保管字號：98年度刑管字第1958號    │
└──┴──────────────┴───┴───┴─────────────────┘
以上正本證明與原本無異。
如不服本判決應於收受判決後10日內向本院提出上訴書狀，並應
敘述具體理由。其未敘述上訴理由者，應於上訴期間屆滿後20日
內向本院補提理由書( 均須按他造當事人之人數附繕本) 「切勿
逕送上級法院」。
                                書記官   張懿昀
中    華    民    國    99    年    3     月    31    日
附論罪科刑依據之法條：
貪污治罪條例第4條
有下列行為之一者，處無期徒刑或十年以上有期徒刑，得併科新
台幣一億元以下罰金：
  一、竊取或侵占公用或公有器材、財物者。
  二、藉勢或藉端勒索、勒徵、強占或強募財物者。
  三、建築或經辦公用工程或購辦公用器材、物品，浮報價額、
      數量、收取
      回扣或有其他舞弊情事者。
  四、以公用運輸工具裝運違禁物品或漏稅物品者。
  五、對於違背職務之行為，要求、期約或收受賄賂或其他不正
      利益者。前項第一款至第四款之未遂犯罰之。
貪污治罪條例第11條
對於第二條人員，關於違背職務之行為，行求、期約或交付賄賂
或其他不正利益者，處一年以上七年以下有期徒刑，得併科新臺
幣三百萬元以下罰金。
對於外國、大陸地區、香港或澳門之公務員，就跨區貿易、投資
或其他商業活動有關事項，為前項行為者，處五年以下有期徒刑
或科新臺幣一百萬元以下罰金。
不具第二條人員之身分而犯前二項之罪者，亦同。
犯前三項之罪而自首者，免除其刑；在偵查或審判中自白者，減
輕或免除其刑。
在中華民國領域外犯第一項、第二項之罪者，不問犯罪地之法律
有無處罰規定，均依本條例處罰。
中華民國刑法第132 條（洩漏國防以外之秘密罪）
公務員洩漏或交付關於中華民國國防以外應秘密之文書、圖畫、
消息或物品者，處三年以下有期徒刑。
因過失犯前項之罪者，處一年以下有期徒刑、拘役或三百元以下
罰金。
非公務員因職務或業務知悉或持有第一項之文書、圖畫、消息或
物品，而洩漏或交付之者，處一年以下有期徒刑、拘役或三百元
以下罰金。

司法院資訊處製作；財團法人民間司法改革基金會備份。
